臺灣高等法院刑事判決
上　訴　人
即　被　告　甲○○
上列上訴人因偽造文書等案件，不服台灣基隆地方法院90年訴字
第213號，中華民國90年8月8日第一審判決（起訴案號：臺灣基
隆地方法院檢察署89年度偵字第4840號），提起上訴，經判決後
，由最高法院發回更審，本院判決如下：
    主  文
原判決關於甲○○部分撤銷。
甲○○共同連續行使偽造私文書，足以生損害於他人，處有期徒
刑壹年貳月。
乙○○信用卡上偽造之乙○○署押壹枚、附表二所示簽帳單上偽
造之「丙○○、ＦＲＡＮＫ」署押陸枚、附表四所示簽帳單上偽
造之乙○○署押貳枚、附表六所示偽造之丁○○署押壹枚均沒收
。
    事  實
一、甲○○曾因施用第二級毒品安非他命，經臺灣臺北地方法院
    91年簡字第1759號案判處有期徒刑四月，於民國（下同）92
    年6月12 日易科罰金執行完畢；再因傷害致重傷罪，經本院
    92 年上訴字第2308 號判決有期徒刑二年；復因違反毒品危
    害防制條例案件，經臺灣基隆地方法院93年易字第104 號判
    決有期徒刑四月，於 93年12月8日執行完畢（後述犯行在此
    之前，不構成累犯）。
二、甲○○任職於臺北縣汐止市○○路○段687巷57弄28號「日暐
    保全公司」，平日於鄰近「高巢社區」擔任保全人員。89年
    11月初象神颱風過境造成該社區淹水，住戶信件資料乃集中
    保管於該社區臨時管理中心，甲○○竟夥同戊○○、辛○○
    （此二人業經原審判決確定）共同基於意圖為自己不法所有
    之概括犯意聯絡，相互約定由甲○○盜取信用卡，交由戊○○、辛○○使用，刷卡所得財物及預借所得現金則平分花用
    ，由甲○○於89年11月初，先後在上開管理中心竊得住戶丙○○、庚○○、乙○○等人如附表一編號一、二、三所示信
    用卡，甲○○另於 89年11月21日上午9時許，在高巢社區之
    掛號郵件登記簿，利用不知情之人，偽造丁○○署押一枚，
    冒領花旗銀行發給丁○○之二枚信用卡副卡二枚（丁○○申
    請給其兒子使用，即附表一編號四、五所示信用卡），足生
    損害於丁○○。甲○○先將竊得之丙○○、庚○○信用卡交
    予戊○○、辛○○，另提供因職務上獲悉之住戶丙○○、庚○○身分年籍資料供戊○○、辛○○開卡使用，戊○○即在
    上開竊得丙○○所有之信用卡背面偽簽「丙○○、Frank 」
    署押，並持之於附表二所列時間、地點，連續冒簽「丙○○
    、Frank 」之署押於各該特約商店使用之簽帳單上，使不知
    情之特約商店人員陷於錯誤，刷卡消費如附表二所示金額，
    並取得特約商店所交付之財物，足生損害於丙○○本人、各
    該特約商店及發卡銀行；戊○○另於附表三所列時間、地點
    ，連續3 次以持用上開丙○○信用卡之不正方法由自動櫃員
    機（ＡＴＭ）以預借現金方式取得6 萬元；甲○○再利用不
    知情之人在乙○○之信用卡上偽造乙○○之署押，並利用其
    知悉乙○○資料之機會開卡，於附表四所示之時地，冒用乙○○之信用卡，在該二家特約商店之簽帳單上偽造乙○○之
    署押，詐騙得附表四所示之財物，足生損害於乙○○、該二
    家特約商店及發卡銀行；甲○○再將乙○○之信用卡交予辛○○，辛○○則於附表五所示時間、地點，連續2 次以持用
    上開乙○○所有信用卡之不正方法，由自動櫃員機以預借現
    金方式取得4百元（起訴書誤載為6萬元）。另戊○○持竊得
    庚○○所有信用卡，欲開卡並刷卡消費，惟因庚○○已停卡
    ，致未成功。嗣於89年11月21日晚間8時30 分許，戊○○、
    辛○○共同持上開乙○○之信用卡，欲至基隆市○○路「高
    峰百貨」刷卡消費時，為警當場查獲，並扣得戊○○所持有
    之庚○○信用卡一枚（其上未有庚○○之簽名，已發還庚○○）、丙○○名義之簽帳單1 紙（戊○○稱丙○○之信用卡
    已剪斷）及便條紙1 張（記載住戶乙○○、庚○○之資料）
    ，在辛○○身上查獲乙○○之信用卡一枚（其上有偽造之乙○○署押一枚，該信用卡已發還乙○○）。警方再隨根據戊○○所供查獲甲○○，在甲○○身上查獲乙○○名義之簽帳
    單一張（即附表四編號二之一元銀樓簽帳單）及丁○○之信
    用卡二枚，在甲○○門前其所有之機車置物箱內查獲渠等使
    用前述信用卡所購得而分給甲○○之金手鍊、戒指各壹對、
    項鍊壹條。
三、案經基隆市警察局移送臺灣基隆地方法院檢察署檢察官偵查
    起訴。
    理  由
一、上訴人即被告甲○○矢口否認有竊取信用卡之犯行，辯稱：
    我沒有偷信用卡，丁○○之信用卡及住戶資料在我身上查到
    是因為水災關係，我在整理，他們叫我去查住戶資料後拿給
    他們，但我沒有拿給他們就被查到，我一毛錢都沒有拿，也
    沒有說一人一半，我不知信用卡如何使用，我才去問我學弟
    辛○○，是他們利用水災到社區臨時辦事處偷拿信用卡資料
    ，不是我拿給他們的云云。
二、經查：被告甲○○與已判決確定之戊○○、辛○○共三人，
    彼此謀議以盜刷住戶信用卡及預借現金等方式詐財，約定所
    得財物平分花用等情，及被告甲○○就其於上揭時間、地點
    冒領住戶丁○○之信用卡2 張，並提供住戶身分年籍資料予
    戊○○、辛○○，戊○○就附表二、三、五所示犯行及盜刷
    被害人庚○○信用卡未果等犯罪事實，辛○○就附表五所示
    犯行等情，業據被告甲○○及戊○○、辛○○三人先後於警
    訊、原審偵審中坦承不諱，核與證人即被害人丁○○、丙○○、庚○○、乙○○於警訊、原審及被害人丙○○於本院上
    訴審調查中之證述（原審90年5月28日、6月15日、本院上訴
    審90年10月24日訊問筆錄均參照）情節相符，並有卷附信用
    卡正反面影本3紙、中國國際商業銀行90年4月25日中凱字
    第0218號函附持卡人消費歷史查詢報表2 紙（一紙係丙○○
    信用卡被冒用情形，一紙是乙○○信用卡被冒用情形，見警
    卷第29頁、本院卷第188頁）及簽帳單影本6紙、報案三聯單
    1紙及贓物認領保管收據3紙暨高巢社區之掛號郵件登記簿（
    其上有偽造之丁○○署押一枚，見本院卷第69頁）等資料可
    佐。又戊○○與辛○○分別持有庚○○、乙○○信用卡，至
    「高百貨」刷卡消費時，為警當場查獲，並扣得戊○○所
    持有之庚○○信用卡一枚、丙○○名義之簽帳單1 紙及便條
    紙1 張（記載住戶乙○○、庚○○之資料），在辛○○身上
    查獲乙○○之信用卡一枚（已發還乙○○）。警方再隨根據
    戊○○所供查獲甲○○，在甲○○身上查獲乙○○名義之簽
    帳單一張（即附表四編號二之一元銀樓簽帳單）及丁○○之
    信用卡二枚，在甲○○門前其所有之機車置物箱內查獲渠等
    使用前述信用卡所購得而分給甲○○之金手鍊、戒指各壹對
    、項鍊壹條。有搜索扣押筆錄可稽（見警卷第7頁、第9頁、
    第11頁）。被告雖矢口否認有何竊取附表一編號一至三所示
    信用卡之犯行，且於原審辯稱係被告戊○○、辛○○所竊取
    ，嗣改稱全係戊○○所竊取，且盜刷信用卡、預借現金等犯
    行均與伊無關云云；惟被告所供何人竊取，前後供述不符，
    且戊○○供稱，象神颱風過後，被告甲○○拿一堆信件及資
    料找我，問信用卡要如何使用，遂將該信用卡資料交由我開
    卡消費，約定刷卡之後五五分帳，我並未竊取信用卡等語；
    辛○○亦供稱，被害人乙○○之信用卡係被告甲○○所提供
    ，並非我所竊得等語。又戊○○、辛○○二人於本院審理時
    皆供稱，信用卡是甲○○所交付，並非渠等所竊取（見本院
    卷第145頁、第146頁）。查被告甲○○確有冒領住戶丁○○
    之信用卡，其於本院審理時供稱，可能是叫別人簽丁○○的
    名字，冒領丁○○之信用卡（見本院 94年8月10日審判筆錄
    第四頁）。再被告供稱，我利用庚○○、李正雄、呂建榮、
    乙○○、廖崇雄、吳珮姬、林培仁等人拿證件來領掛號信時
    ，將他們的身分證資料抄下來交給戊○○等語（偵字第4840
    號偵查卷第6頁至第8頁參照）。被告甲○○雖又稱：社區警
    衛陳水筆、住戶己○○可證明上開信用卡係戊○○、辛○○
    所竊得云云。惟證人陳水筆於偵查中證稱：我並未目睹經過
    ；證人己○○則證稱竊賊共3 位，一位在車上等，另二位入
    內行竊，我並未看到真面目（上開偵查卷第59、60頁參照）
    等語。尚不足以證明信用卡係戊○○、辛○○二人竊取。反
    之戊○○、辛○○二人均經判決確定，彼等對盜刷他人信用
    卡之犯行均承認屬實，而對竊取信用卡一節，則仍堅詞否認
    ，而被告為該社區保全人員，就近方便竊取，殊無委由外人
    竊取之必要，堪認信用卡是被告竊取交予戊○○、辛○○使
    用。再被告亦有使用乙○○之信用卡，此由在被告身上查獲
    乙○○名義簽帳單一節，足以佐證，而其後戊○○、辛○○
    之使用丙○○之信用卡及辛○○之使用乙○○信用卡均在彼
    等犯意聯絡之內，被告與戊○○、辛○○就竊盜附表一編號
    一、二、三及冒用信用卡之犯行，互有犯意聯絡及行為分擔
    甚明。戊○○、辛○○二人均經判決確定，有原審判決附卷
    可憑，足見被告上開所辯，係卸責之詞，應不足採。再被告
    等人行使偽造文書之犯行，將使丙○○、乙○○、丁○○有
    受發卡銀行追討債務之虞，且使各該特約商店及發卡銀行可
    能遭受損失，自足生損害於丙○○、乙○○、丁○○、各特
    約商店及各發卡銀行，本案事證明確，被告犯行洵堪認定。
三、被告所犯罪名：
  (一)按在信用卡背面簽名欄簽名，自形式上觀察即足以表示簽名
    者於信用卡有效期限內有權使用該信用卡之辨識及為消費時
    比對筆跡以確定是否為本人使用，亦即持有該信用卡即可在
    約定之商店消費，係私文書之一種（參看最高法院88年度臺
    上字第5730號判決）。又消費商店一式三聯（第一聯持卡人
    存根、第二聯商店存根、第三聯收單存根）或一式二聯（無
    前揭第三聯）之簽帳單，其中第一聯持卡人存根聯供自己留
    存，第二聯商店存根聯係交特約商店留存，以日後供對帳用
    之依據，第三聯收單存根則表示持卡人同意依信用卡使用約
    定，一經使用或訂購物品，均應按所示之全部金額付款予發
    卡銀行，特約商店得據此向收單銀行、發卡銀行表示持卡人
    消費證明之私文書。是以信用卡作為支付方法之交易行為，
    不論特約商店所使用之簽帳單係一式三聯或一式二聯，持卡
    人在特約商店已填妥交易標的及金額等應記載事項之簽帳單
    上簽名，即係表示持卡人承認有此交易行為之意思，該簽帳
    單之每一聯，自均屬有關權利義務證明之私文書，不因其用
    途不同而有異（參看最高法院89年度臺上字第5820號判決）
    。行為人如於此私文書（一般於第一聯）上偽簽署押，因複
    寫之故而於第二、三聯同有該偽簽署押，表示該等人消費之
    證明並持以行使，冒用他人信用卡係犯刑法第216條、第210
    條行使偽造私文書罪。
  (二)另按無付款意思而冒用他人信用卡，於簽帳單上偽簽他人姓
    名（施用詐術），使特約商店陷於錯誤，誤以為行為人即係
    原持卡人，而交付行為人一定之財物，此一過程，核與詐欺
    取財罪之構成要件相符合，即當特約商店因誤信冒用持卡人
    為真正持卡人，而交付一定之財物，此財物交付行為本身，
    使特約商店喪失持有，妨害其使用財物本身之機能，即為損
    害，特約商店即是被害人，即使特約商店可從發卡銀行請求
    支付帳款，對其全體財產而言並無減少亦然，又按詐欺罪並
    不以被詐欺者與處分行為人同一為必要，只須被詐欺者處於
    有處分其財產之地位，而處分行為人有服從命令之義務，而
    為財產之處分，亦即財物之交付，仍受被詐欺者之意思支配
    ；發卡銀行與特約商店間訂有契約，特約商店依契約負有對
    持有發卡銀行所發之信用卡之人刷卡購物時，交付財物之義
    務，亦即特約商店須依發卡銀行之指示而交付財物，特約商
    店亦可依契約向發卡銀行請領價款，嗣持卡人未依約於限期
    內清償買賣價金，發卡銀行雖係被害人，惟刷卡者所詐得者
    仍係財物，並非利益。況行為人主觀上之犯意應係詐取所購
    買之貨物，並非發卡銀行預墊貨款之利益，且其施用詐術行
    騙之對象係特約商店之售貨人員，非發卡銀行，而特約商店
    亦因其所為陷於錯誤而交付財物，是該當於刑法第339條第1
    項之詐欺取財罪。
  (三)又利用電腦或其相關設備犯詐欺罪，為常見之電腦犯罪型態
    ，鑑於目前社會自動付款或收費設備之應用，日益普遍，如
    以不正方法由此種設備取得他人之物或得財產上不法利益，
    不特有損業者權益，而且破壞社會秩序，有加以處罰之必要
    ；且慮及在以機器為行為對象之情形，由於機器完全依據程
    式語言之指令，就一定程序予以處理，無所謂受欺罔致生錯
    誤之情形，是行為人對機器所為之類似詐欺行為，並不該當
    於刑法第339 條所規範之「詐術行為」，為彌補此一漏洞，
    刑法乃於86年10月8日增訂第339條之2：「意圖為自己或第3
    人不法之所有，以不正方法由自動付款設備取得他人之物者
    ，處3年以下有期徒刑、拘役或1萬元以下罰金。以前項方法
    得財產上不法之利益或使第3 人得之者，亦同」，此後以不
    正方法利用自動付款設備取得財物之犯罪方式，因有別於一
    般施用詐術取得不法財物、利益之行為，在前開刑法條文增
    訂公布後，對於機器之不正行為（使用信用卡從提款機提款
    ），應依刑法第339條之2第1項論處。
  (四)被告甲○○竊取附表一編號一、二、三所示信用卡，先將丙○○信用卡交予戊○○、辛○○，再由戊○○於附表一編號
    一所示之信用卡背面偽簽「丙○○、Frank 」署押，被告則
    利用不知情之人在附表一編號三所示乙○○之信用卡偽簽「
    乙○○」署押，並有附表二、三、四、五所示盜刷信用卡及
    以預借現金方式詐財等犯行，利用不知情之人偽造丁○○之
    署押，冒領丁○○之信用卡，核被告此部分所為，係犯刑法
    第320條第1項竊盜罪、同法第216條、第210條之行使偽造私
    文書罪、同法第339條第1項之詐欺取財罪（向特約商店詐財
    及冒領丁○○信用卡）及同法第339條之2第1 項以不正方法
    由自動付款設備取得他人之物（預借現金部分）等罪。其偽
    造署押係偽造私文書之部分行為，又其偽造私文書之低度行
    為，應為行使偽造私文書之高度行為所吸收，均不另論罪。
    被告利用不知情之人偽造乙○○及丁○○之署押，係間接正
    犯。被告所犯上開4 罪，與戊○○、辛○○間有犯意聯絡及
    行為分擔，應論以共同正犯。公訴意旨未慮及被告與戊○○
    、辛○○係共同正犯，分別認被告甲○○係犯刑法第320 條
    第1項竊盜罪，戊○○係犯刑法320條第1項竊盜、第216條、
    第210條行使偽造私文書、第339條第1 項詐欺取財等罪，辛○○係犯刑法320條第1項竊盜、第339條之2第1 項以不正方
    法由自動付款設備取得他人之物等罪，尚有誤會。又被告先
    後多次竊盜、行使偽造私文書、詐欺取財及以不正方法由自
    動付款設備取得他人之物等行為，各時間緊接，方法各相同
    ，所犯各係構成要件相同之罪名，其間雖有既、未遂之分（
    盜刷被害人庚○○之信用卡未得逞部分），顯均係出於概括
    犯意而為之，均為連續犯，應各依刑法第56條之規定論以一
    罪，並均依法加重其刑。被告所犯上開4 罪間，有方法、結
    果之牽連犯關係，應依刑法第55條規定，從一重論以連續行
    使偽造私文書罪。公訴人雖漏未就被告與戊○○、辛○○ 3
    人共同連續行使偽造私文書（僅起訴戊○○行使偽造私文書
    ）、連續詐欺取財（僅起訴戊○○詐欺取財）及連續以不正
    方法由自動付款設備取得他人之物（僅起訴辛○○以不正方
    法由自動付款設備取得他人之物），及彼三人就附表二編號
    四所示犯行暨被告利用不知情之人偽造丁○○之署押，冒領
    丁○○之信用卡之事實提起公訴，惟該部分與前開論罪部分
    ，或有方法、結果之牽連犯關係，或有連續數行為而犯同一
    罪名之連續犯等裁判上一罪關係，均應為起訴效力所及，依
    法應併予審理。
四、原審予以論罪科刑，固非無見，惟(一)被告等人冒用乙○○名
    義盜刷信用卡（如附表四）及被告利用不知情之人偽造丁○○之署押，冒領丁○○信用卡之事實，原判決未予認定；(二)
    被告等人之行為如何足生損害於丙○○、乙○○、各特約商
    店、發卡銀行，原判決未於理由欄內敘明，均有未洽。被告
    提起上訴否認犯罪，指摘原判決不當，固無可採，惟原判決
    關於被告部分既有可議，應予撤銷改判，審酌被告年青力壯
    ，不思正途賺取金錢，盜用他人信用卡對於金融秩序危害甚
    鉅，其於共犯結構所居地位及犯後態度等一切情狀，量處有
    期徒刑一年二月。
五、乙○○之信用卡上偽造之乙○○署押及附表二所示簽帳單上
    偽造之「丙○○、Frank 」署押陸枚、附表四所示簽帳單上
    偽造之乙○○署押貳枚、附表六所示偽造之丁○○壹枚，不
    問屬於犯人與否，均依刑法第219 條規定宣告沒收。附表一
    編號一所示信用卡背面偽簽有「丙○○、Frank」之署押1枚
    ，本應依法宣告沒收，惟該張信用卡遭被告戊○○丟棄，業
    據其供承在卷，復查無其他積極證據堪認現仍存在而未滅失
    ，惟慮及將來執行困難，爰不另為沒收諭知。至於扣案被告
    甲○○持有之金手鍊、金戒子及項鍊等物，係被告等犯詐欺
    罪所得財物，應發還被害人，非屬被告所有，亦不能宣告沒
    收，均併此敘明。
據上論斷，應依刑事訴訟法第369條第1項前段、第364條、第299
條第1項前段，刑法第28條、第56條、第216條、第210條、第339
條第1項、第320條第1項、第339條之2第1項、第55條、第219 條
，罰金罰鍰提高標準條例第1條前段，判決如主文。
本案經檢察官鄭富銘到庭執行職務。
中　　華　　民　　國　　94　　年　　8　　月　　24　　日
                  刑事第十四庭審判長法　官  張連財
                                    法  官　周占春
                                    法  官　林明俊
以上正本證明與原本無異。
如不服本判決，應於收受送達後十日內向本院提出上訴書狀，其
未敘述上訴之理由者並得於提起上訴後十日內向本院補提理由書
（均須按他造當事人之人數附繕本）。
                                    書記官  蕭進忠
中　　華　　民　　國　　94　　年　　8 　　月　　31　　日
附表一 （被告及戊○○、辛○○盜取及冒領之信用卡）
┌──┬────┬──────┬─────┬────┐
│編號│ 所有人 │ 發卡銀行   │ 卡 號    │ 備  註 │
├──┼────┼──────┼─────┼────┤
│ 一 │ 丙○○ │中國國際商銀│0000-0000-│已剪斷  │
│    │        │            │0000-0000 │        │
├──┼────┼──────┼─────┼────┤
│ 二 │ 庚○○ │ 玉山銀行   │0000-0000-│發還蘇秀│
│    │        │            │0000-0000 │鳳      │
├──┼────┼──────┼─────┼────┤
│ 三 │ 乙○○ │中國國際商銀│0000-0000-│發還李汪│
│    │        │            │0000-0000 │恩      │
├──┼────┼──────┼─────┼────┤
│ 四 │ 丁○○ │美商花旗銀行│0000-0000-│發還鄭江│
│    │        │            │0000-0000 │山      │
├──┼────┼──────┼─────┼────┤
│ 五 │ 丁○○ │美商花旗銀行│0000-0000-│發還鄭江│
│    │        │            │0000-0000 │山      │
└──┴────┴──────┴─────┴────┘
附表二（丙○○之信用卡被冒用在特約商店消費情形）
┌──┬──────┬─────┬──────┬───┐
│編號│    時間    │特約商店  │消費金額    │      │
│    │            │  名稱    │            │備註  │
│    │            │          │（新臺幣元）│      │
├──┼──────┼─────┼──────┼───┤
│    │            │          │   12,000   │偽簽「│
│    │            │          │            │丙○○│
│    │            │          │            │Frank │
│    │年月１０日│          │            │」    │
│    │晚間７時分│ 金鷹銀樓 │            │署押1 │
│    │許          │          │            │枚    │
│ 一 │            │          │            │      │
│    │            │          │            │      │
│    │            │          │            │      │
├──┼──────┼─────┼──────┼───┤
│    │同上年月日  │          │            │  同上│
│ 二 │晚間９時８分│中油基隆處│            │      │
│    │許          │八堵加油站│    800     │      │
│    │            │          │            │      │
├──┼──────┼─────┼──────┼───┤
│    │同上年月日  │          │            │      │
│ 三 │晚間９時分│金瓜石仔  │            │      │
│    │許          │  打金店  │   27,750   │  同上│
│    │            │          │            │      │
├──┼──────┼─────┴──────┼───┤
│    │年月日│          │            │  同上│
│ 四 │下午４時分│永興銀樓  │    5,000   │      │
│    │許          │          │            │      │
├──┼──────┼─────┼──────┼───┤
│    │同上年月日  │          │            │  同上│
│ 五 │晚間６時分│中油基隆處│            │      │
│    │許          │八堵加油站│    200     │      │
│    │            │          │            │      │
├──┼──────┼─────┼──────┼───┤
│    │同上年月日  │          │            │  同上│
│ 六 │晚間６時分│同上      │      550   │      │
│    │許          │          │            │      │
├──┴──────┴─────┼──────┴───┤
│                 合計         │     46,300         │
└───────────────┴──────────┘
附表三（使用丙○○之信用卡提款情形）
┌──┬──────┬─────┬──────┬───┐
│編號│     時間   │ 地點     │預借現金數額│ 備註 │
│    │            │          │（新臺幣元）│      │
├──┼──────┼─────┼──────┼───┤
│ 一 │年月１０日│中華商業銀│            │      │
│    │            │行基隆分行│   20,000   │      │
│    │下午５時分│          │            │      │
├──┼──────┼─────┤            │      │
│    │年月日│同上      │   20,000   │      │
│ 二 │中午時分│          │            │      │
├──┼──────┼─────┼──────┼───┤
│    │年月日│同上      │   20,000   │      │
│ 三 │上午１０時分│          │            │      │
├──┴──────┴─────┼──────┴───┤
│                 合計         │      60,000        │
└───────────────┴──────────┘
附表四（乙○○之信用卡被冒用在特約商店消費情形）
┌──┬──────┬─────┬──────┬───┐
│編號│    時間    │特約商店  │消費金額    │      │
│    │            │  名稱    │            │備註  │
│    │            │          │（新臺幣元）│      │
├──┼──────┼─────┼──────┼───┤
│    │            │          │    2,000   │偽簽「│
│    │            │          │            │乙○○│
│    │            │          │            │署押一│
│    │年月19日│          │            │枚    │
│    │  下午13時  │ 高百貨 │            │      │
│    │  33分許    │          │            │      │
│ 一 │            │          │            │      │
│    │            │          │            │      │
│    │            │          │            │      │
├──┼──────┼─────┼──────┼───┤
│    │同上年月日  │          │            │  同上│
│ 二 │            │一元銀樓  │            │      │
│    │            │          │   1678     │      │
│    │            │          │            │      │
├──┴──────┴─────┼──────┴───┤
│                 合計         │      3,678         │
└───────────────┴──────────┘
附表五（使用乙○○之信用卡提款情形）
┌──┬──────┬─────┬──────┬───┐
│編號│     時間   │地點      │預借現金數額│ 備註 │
│    │            │          │（新臺幣元）│      │
├──┼──────┼─────┼──────┼───┤
│    │年月日│中國國際商│            │      │
│    │            │銀基隆分行│     200    │      │
│ 一 │上午時分│          │            │      │
├──┼──────┼─────┼──────┼───┤
│    │同上年月日  │同上      │     200    │      │
│ 二 │上午時分│          │            │      │
├──┴──────┴─────┴──────┴───┤
│                 合計                400            │
└──────────────────────────┘
附表六
┌──────────────────────────┐
│89年11月21日甲○○在高巢社區之掛號郵件登記簿，利用不│
│知情之人，偽造丁○○署押一枚，冒領花旗銀行發給丁○○│
│之二枚信用卡（均係副卡，丁○○申請給其兒子使用）。  │
└──────────────────────────┘
得上訴。
附錄本案論罪科刑之法條：
刑法第216條
行使第210條至第215條之文書者，依偽造、變造文書或登載不實
事項或使登載不實事項之規定處斷。
刑法第210條
偽造、變造私文書，足以生損害於公眾或他人者，處五年以下有
期徒刑。
